【裁判字號】    99,上易,73
【裁判日期】    990429
【裁判案由】    竊盜
【裁判全文】
臺灣高等法院刑事判決                  99年度上易字第73號
上  訴  人
即  被  告  乙○○
上列上訴人因竊盜案件，不服臺灣板橋地方法院98年度易字第21
67號，中華民國98年10月12日所為之第一審判決（起訴案號：臺
灣板橋地方法院檢察署98年度偵字第18999 號），提起上訴，本
院判決如下：
    主  文
上訴駁回。
    事實及理由
一、本案經本院審理結果，認第一審以上訴人即被告乙○○犯刑
    法第321條第1 項第3款之攜帶兇器竊盜罪，判處有期徒刑七
    月，認事用法及量刑均無不當，應予維持，並引用第一審判
    決書記載之事實、證據及理由（如附件）。
二、被告上訴意旨略以：我會跟盧盈川一起去偷東西，是因為他
    找我去拆電風扇去賣，我不是主謀，遭判刑七個月，盧盈川
    是主謀，僅判六個月，原審量刑過重等語。
三、刑度之高低，由法院審酌被告之素行、犯罪情節及刑法第五
    十七條各款所列其他事由後量定。查被告前科累累，有傷害
    、竊盜、毀損、詐欺、違反替代役實施條例等記錄，屢屢觸
    犯刑章，不知悛悔，而共犯盧盈川則無犯罪前科，兩人素行
    不同，量刑自然有別。被告上訴指主從犯量刑不一，原審判
    刑太重，為無理由，其上訴應予駁回。
四、被告經合法傳喚，無正當理由不到庭，爰不待其陳述逕行判
    決。
五、據上論斷，應依刑事訴訟法第373 條、第368條、第371條，
    判決如主文。
本案經檢察官劉異海到庭執行職務。
中    華    民    國    99    年    4     月    29    日
                  刑事第十三庭  審判長法  官  曾德水
                                      法  官  崔玲琦
                                      法  官  遲中慧
以上正本證明與原本無異。
不得上訴。
                                      書記官  陳韋杉
中    華    民    國    99    年    4     月    30    日
附件：
臺灣板橋地方法院刑事判決              98年度易字第2167號
公  訴  人  臺灣板橋地方法院檢察署檢察官
被      告  乙○○  男  27歲（民國○○年○月○○日生）
                    身分證統一編號：Ｚ000000000號
                    住臺北縣蘆洲市○○路188巷5弄4號3樓
                    居同上縣蘆洲市○○街77號10樓
                    （另案於臺灣臺北監獄臺北分監執行中）
            盧盈川  男  20歲（民國○○年○月○○日生）
                    身分證統一編號：Ｚ000000000號
                    住同上縣五股更寮村中興路二段82號
上列被告因竊盜案件，經檢察官提起公訴（98年度偵字第 18999
號），被告於本院準備程式進行中就被訴事實為有罪之陳述，經
本院告知簡式審判程式意旨，並聽取公訴人、被告之意見後，本
院裁定依簡式審判程式審理，判決如下：
    主  文
乙○○共同攜帶兇器竊盜，處有期徒刑柒月。
盧盈川共同攜帶兇器竊盜，處有期徒刑陸月，如易科罰金，以新
臺幣壹仟元折算壹日。
    事  實
一、乙○○與盧盈川共同基於意圖為自己不法所有之犯意聯絡，
    於民國98年7 月7 日晚上7 時許，一同前往臺北縣五股鄉○
    ○路○ 段68巷2 之1 號前，先竊取開源營造股份有限公司所
    有而由丙○○保管之手推車1 台後，旋將該手推車推進甲○
    ○所經營位於同上址之工廠內（侵入住居部分未據告訴），
    並持工廠內客觀上足以為危害人身安全而得作為兇器使用之
    尖嘴箝及螺絲起子各1 把，竊取工廠內工業用風扇4 台，得
    手後，將該工業用風扇4 台搬至手推車上，欲變現供渠等花
    用，於離去之際，為丙○○及路人陳建郎發覺並報警處理，
    嗣經到場警員當場起獲上開竊取之手推車1 台及工業用風扇
    4 台。
二、案經丙○○訴由臺北縣政府警察局蘆洲分局報請臺灣板橋地
    方法院檢察署檢察官偵查起訴。
    理  由
一、按除被告所犯為死刑、無期徒刑、最輕本刑為3 年以上有期
    徒刑之罪或高等法院管轄第一審案件者外，於第一次審判期
    日前之準備程式進行中，被告先就被訴事實為有罪之陳述時
    ，審判長得告知被告簡式審判程式之旨，並聽取當事人、代
    理人、辯護人及輔佐人之意見後，裁定進行簡式審判程式，
    刑事訴訟法第273 條之1 第1 項定有明文。經核本件被告乙
    ○○、盧盈川所犯均係死刑、無期徒刑、最輕本刑為3 年以
    上有期徒刑以外之罪，其於準備程式中就被訴事實為有罪之
    陳述，經法官告知簡式審判程式之旨，並聽取公訴人、被告
    之意見後，本院爰依首揭規定，裁定由受命法官獨任進行簡
    式審判程式，合先敘明。
二、上開犯罪事實，業據被告乙○○、盧盈川於警詢、偵查及本
    院審理中均坦認不諱，並有證人即被害人丙○○及甲○○於
    警詢中證述綦詳，且有證人陳建郎於警詢中證述明確，復有
    贓物認領保管單2 紙及照片26張在卷可參，足認被告乙○○
    、盧盈川自白與事實相符，本件事證明確，犯行洵堪認定。
三、按刑法第321 條第1 項第3 款之攜帶兇器竊盜罪，係以行為
    人攜帶兇器竊盜為其加重條件，此所謂兇器，其種類並無限
    制，凡客觀上足對人之生命、身體、安全構成威脅，具有危
    險性之兇器均屬之，且祇須行竊時攜帶此種具有危險性之兇
    器為已足，並不以攜帶之初有行兇之意圖為必要（最高法院
    79年臺上字第5253號判例意旨參照）。查被告乙○○、盧盈
    川持以竊取工業用電扇所用之尖嘴箝及螺絲起子各1 把，均
    屬金屬製品，質地堅硬，此由該工具可以拆卸工業用風扇可
    據，是其客觀上均具有危險性，足以對人之身體、生命、安
    全構成威脅，顯為刑法第321 條第1 項第3 款所指之兇器無
    疑。核被告乙○○、盧盈川所為，係犯刑法第321 條第1 項
    第3 款之攜帶兇器竊盜罪。另其等所為，形式上雖有數個竊
    取不同財物之動作，惟其等係基於一個竊盜之接續犯意，利
    用同一機會，在密接時間及空間內反覆實施，即各行為之獨
    立性極為薄弱，在時間差距上，難以強行分開，應認屬接續
    犯，而包括的論以一竊盜罪，且就其等竊得推車及持用兇器
    竊得工業用風扇部分為包括的一次評價，公訴意旨認其等所
    犯上述行為，應分論併罰，容有誤會，業經蒞庭公訴人當庭
    更正，附此敘明。又被告乙○○與被告盧盈川間，就上開犯
    行，具有犯意聯絡及行為分擔，為共同正犯。爰審酌被告乙
    ○○、盧盈川尚值壯年，竟不思以正當手段獲取財物，而運
    用智慧於不當之途，竊取被害人之財物及其等之素行、犯罪
    之手段、被害人所受損害，犯後坦承犯行，態度良好等一切
    情狀，分別量處如主文所示之刑，並就被告盧盈川部分，諭
    知易科罰金之折算標準。至竊盜所用之尖嘴箝及螺絲起子各
    1 把，並非被告2 人所有，業據其等於本院審理中供述明確
    ，亦非違禁物，自不宣告沒收，併此敘明。
據上論斷，應依刑事訴訟法第273 條之1 第1 項、299 條第1 項
前段，刑法第28條、第321 條第1 項第3 款、第41條第1 項前段
，判決如主文。
本案經檢察官簡志祥到庭執行職務。
中    華    民    國    98    年    10    月    12    日
                  刑事第一庭    法  官  連雅婷
以上正本證明與原本無異
如不服本判決應於送達後10日內向本院提出上訴狀
                                書記官  郭晉良
中    華    民    國    98    年    10    月    12    日
附錄本案論罪科刑法條全文：
中華民國刑法第321條（加重竊盜罪）
犯竊盜罪而有左列情形之一者，處6月以上、5年以下有期徒刑：
一、於夜間侵入住宅或有人居住之建築物、船艦或隱匿其內而犯
    之者。
二、毀越門扇、牆垣或其他安全設備而犯之者。
三、攜帶兇器而犯之者。
四、結夥三人以上而犯之者。
五、乘火災、水災或其他災害之際而犯之者。
六、在車站或埠頭而犯之者。
前項之未遂犯罰之。
中華民國刑法第320條（普通竊盜罪、竊佔罪）
意圖為自己或第三人不法之所有，而竊取他人之動產者，為竊盜
罪，處5年以下有期徒刑、拘役或5百元以下罰金。
意圖為自己或第三人不法之利益，而竊佔他人之不動產者，依前
項之規定處斷。
前二項之未遂犯罰之。

司法院資訊處製作；財團法人民間司法改革基金會備份。
